【裁判字號】    92,簡上,107
【裁判日期】    920904
【裁判案由】    傷害
【裁判全文】
臺灣嘉義地方法院刑事判決                        九十二年度簡上字第一七號
    上  訴  人  臺灣嘉義地方法院檢察署檢察官
    上  訴  人
    即  被  告  丙○○
    選任辯護人  嚴庚辰律師
                徐漢堂律師
右列上訴人因傷害案件，不服本院九十二年度簡字第六三四號九十二年五月二十七日
第一審判決（聲請簡易判決處刑書案號：九十二年度偵緝字第二六０、二六一號），
提起上訴，本院管轄第二審合議庭依通常程序審理，自為第一審判決如左︰
    主  文
原判決撤銷。
丙○○共同傷害人之身體，處有期徒刑拾月。
    事  實
一、丙○○與年籍不詳綽號「阿吉」之成年男子共同基於傷害甲○○及乙○○之犯意
    聯絡，於民國九十一年五月十日上午七時十五分許，分持西瓜刀及開山刀，搭乘
    車號不詳之自小客車，至嘉義市○區○○里○○路六六一號「歡唱ＫＴＶ」前，
    見乙○○與甲○○於該處聊天，丙○○即持前開刀械往甲○○之右手手臂砍下，
    綽號「阿吉」之成年男子亦持刀往甲○○之右臉等部位砍下，致甲○○受有多處
    切割傷、臉部及雙肢之傷害，乙○○見狀走避，丙○○等則乘車追緝，乙○○逃
    至嘉義市○○路七六巷一０四號公寓下即遭丙○○等追及，丙○○及綽號「阿吉
    」之成年男子即基於傷害之接續犯意，復又持前開刀械砍殺乙○○，致乙○○受
    有右耳、雙上肢、左下肢、背部多處裂傷併肌腱神經損傷、多處骨折（左脛骨、
    尺骨、肩胛骨）之傷害，嗣經甲○○、乙○○報警，始知上情。
二、案經甲○○、乙○○訴請嘉義市警察局第一分局報請臺灣嘉義地方法院檢察署檢
    察官偵查起訴。
    理  由
一、訊據被告丙○○固坦承於右揭時地與綽號「阿吉」之成年男子持刀砍殺甲○○，
    惟矢口否認有何傷害乙○○之犯行，辯稱：乙○○是綽號「阿吉」之男子傷的，
    不是我傷的云云。經查：
    （一）被告丙○○夥同綽號「阿吉」之成年男子於右揭時地先後砍傷乙○○及吳
          毅信等，業據告訴人乙○○、甲○○於警訊、偵查時指述甚詳（見警卷第
          一至四頁、九十二年偵緝字第二六０號卷第三十二至第三十四頁），互核
          相符，且有告訴人甲○○確受有多處切割傷、臉部及雙肢之傷害，乙○○
          則受有右耳、雙上肢、左下肢、背部多處裂傷併肌腱神經損傷、多處骨折
          （左脛骨、尺骨、肩胛骨）之傷害，此有嘉義基督教醫院出具之診斷證明
          書二紙附於警卷第六、七頁可參，而被告丙○○於偵查中亦坦承當日確有
          持刀至前開處所砍傷甲○○，足佐前揭告訴人二人之指述，應為實在而足
          採信。
    （二）被告丙○○雖否認砍傷乙○○，惟上情業據告訴人乙○○於警訊及偵查中
          堅指不移，已如前述，再者，被告丙○○與綽號「阿吉」之成年男子乃乘
          車追及乙○○，雖丙○○已先於「歡唱ＫＴＶ」前砍殺甲○○，於時間之
          安排上，尚屬可能，且被告丙○○於本院審理時稱：「壹把是開山刀、一
          把是西瓜刀」（見本審卷第五十五頁）既被告等僅持二把刀砍傷甲○○及
          乙○○，並無第三樣兇器，倘有被告所稱之第三人參與，該人豈得於未持
          兇器下將乙○○砍傷？足證至現場傷人者應僅為被告丙○○及綽號「阿吉
          」之成年男子，應無他人，被告辯稱係綽號「阿吉」之成年男子及另一阿
          吉之朋友砍殺乙○○，顯為卸責之詞，不足採信。
   （三）又被告丙○○於本院審理時供陳稱：「阿吉的年紀大約二十幾歲，比我大
          」（見本審卷第五十五頁），是阿吉為成年男子應屬無疑，告訴人乙○○
          之傷勢雖然相當嚴重，惟其於偵查時乃稱：「右手比較無力，左手關節有
          問題，肩部會酸」，而其病歷摘要並未載稱告訴人乙○○有喪失一肢、一
          器官或不治之傷害，應無重傷害，亦可認定。
    （四）綜上所述，被告所辯顯係卸責之詞，不足採信，本案事證明確，被告犯行
          堪以認定。
二、核被告丙○○所為，係犯刑法第二百七十七條第一項之傷害罪。被告與綽號「阿
    吉」之成年男子有犯意聯絡、行為分擔，均為共同正犯。
三、原審認被告上開犯行罪證明確予以論科固非無見，惟查，被告與綽號「阿吉」之
    成年男子乘車至「歡唱ＫＴＶ」即見告訴人乙○○及甲○○於該處聊天，隨即持
    刀砍殺，且於砍殺甲○○後即行追砍乙○○，業據被告及告訴人等供述明確，顯
    見被告原先傷害之犯意即包括乙○○及甲○○，前開行為緊接（同時同地）、犯
    意單一之傷害行為應為接續犯，原審認被告對於乙○○及甲○○之傷害行為應成
    立連續犯，尚有誤會。再者，被告丙○○於本院審理時堅稱所持之刀械係西瓜刀
    （見本審卷地五十五頁），並非武士刀，且是否為武士刀尚待鑑定，本案並無涉
    案之武士刀扣案，自難僅因告訴人之指述，即認被告持有武士刀，原審既認被告
    等所持以行兇者為武士刀，復又註記不能證明為槍砲刀械管制條例列管之刀械自
    有未洽。告訴人乙○○所受傷害甚重、被告下手甚為狠毒，原審僅對被告量處有
    期徒刑六月，並據以簡易處刑判決，亦欠妥適，公訴人據此上訴，非無理由，原
    判決應予撤銷改判，並由本院自為第一審判決。爰審酌被告並無何前科紀錄、品
    行素行尚稱良好、年紀尚輕因而思慮欠周、被告與告訴人等並無何深仇大恨即下
    如此重之毒手之犯罪手段、告訴人二人所受傷勢甚為嚴重及犯後否認部分犯行，
    且拒不供出共犯又未與告訴人達成和解等情，量處如主文所示之刑，以資懲儆。
四、另本件具有刑事訴訟法第四百五十一條之一第四項第一款之情事，原審本應依同
    法第四百五十二條規定，改適用通常程序審判之，惟因誤用簡易程序裁判，當由
    本院準用刑事訴訟法第三百六十九條第二項規定撤銷原審判決，逕依通常程序為
    第一審判決（法院辦理刑事訴訟簡易程序案件應行注意事項第十四點參照）。
據上論斷，應依刑事訴訟法第四百五十五條之一第一項、第三項、第三百六十九條第
一項、第四百五十二條、第二百九十九條第一項前段、刑法第二十八條、第二百七十
七條第一項，罰金罰鍰提高標準條例第一條前段，判決如主文。
本案經檢察官郭志明到庭執行職務。
中      華      民      國     九十二    年      九      月      四     日
                                臺灣嘉義地方法院刑事第三庭
                                審判長  法  官   沈  福  財
                                        法  官   張  育  彰
                                        法  官   康  存  真
右正本證明與原本無異。
本件不得上訴。
中      華      民      國     九十二    年      九      月      四     日
                                        書記官   林  美  芳


司法院資訊處製作；財團法人民間司法改革基金會備份。
